【裁判字號】    97,交抗,1053
【裁判日期】    970923
【裁判案由】    聲明異議
【裁判全文】
臺灣高等法院臺中分院刑事裁定        97年度交抗字第1053號
抗  告  人
即受處分人  甲○○
上列抗告人因聲明異議案件，不服臺灣南投地方法院中華民國97
年8月11日所為裁定（97年度交聲字第36號）提起抗告，本院裁
定如下:
    主  文
抗告駁回。
    理  由
一、本案經本院審理結果，認第一審裁定並無不當，應予維持，
    並引用第一審裁定記載之理由（如附件）。
二、抗告人在本院未提出其他有利之證據及辯解，雖仍抗告略稱
    員警有告知舉發案移送監理站，惟伊未收到應到案時間。伊
    有使用方向燈，然該方向燈已壞掉，伊不知情。警員未告知
    違規原因，即開單舉發云云。惟按違反道路交通管理事件統
    一裁罰基準及處理細則第十一條第一項第一款規定行為人有
    本條例 (即道路交通管理處罰條例)之情形者，應填製舉發
    違反道路交通管理事件通知單，並於被通知人欄予以勾記，
    其通知聯依下列規定辦理：一、當場舉發者，應填記駕駛人
    或行為人姓名、性別、出生年月日、地址、身分證統一編號
    及車主姓名、地址、車牌號碼、車輛種類。被查獲之駕駛人
    或行為人為受處分人時，應於填記通知單後將通知聯交付該
    駕駛人或行為人簽名或蓋章收受之；拒絕簽章者，仍應將通
    知聯交付該駕駛人或行為人收受，並記明其事由及交付之時
    間；拒絕收受者，應告知其應到案時間及處所，並記明事由
    與告知事項，視為已收受。經查，本件舉發違反道路交通管
    理事件通知單通知聯之舉發單位欄及移送聯之收受通知聯者
    簽章欄均載明「違規人拒簽收，已告知應到案處所及日期」
    ，有上開通知單之移送聯及通知聯附卷可參，而舉發本件交
    通違規之警員於抗告人拒絕簽收上開舉發違反道路交通管理
    事件通知單時，即在該通知單上註明拒絕簽收並告知應到案
    之處所及日期，亦據證人即負責舉發本件交通違規事件之警
    員吳坤敏於原審到庭結證明確，依上述規定，自應視為抗告
    人已收受上開舉發違反道路交通管理事件通知單通知聯。抗
    告人仍辯稱伊未收到應到案時間云云，即不足採。另抗告人
    就其所辯方向燈壞掉乙節，並未舉證以實其說，且證人即警
    員吳坤敏於原審結證稱：「舉發當時伊在彰水路與台76線路
    口，站在彰水路上取締轉彎未顯示方向燈的違規車輛，當時
    看到OG-0826自小客車從台76線右轉彰水路，這台自小客車
    轉彎時沒有顯示方向燈，他轉過來時就在伊站立的位置，距
    離約10至15公尺，就請駕駛路邊停車，請他出示駕照，行照
    ，並告知違規的原因，直接開單告發，我請他簽收，他拒絕
    簽收，伊就在罰單上註明拒絕簽名並告知應到案之處所及日
    期；印象中異議人 (即抗告人)當時沒有告知轉彎燈號壞掉
    ，因為如果當時他有說燈壞掉了的話，就會現場做測試，而
    且如果確實是燈壞掉的情形，會用另外一條規定舉發，不是
    用本件的48條第1項第1款舉發」等語，衡諸常理，除非抗告
    人駕車轉彎確實違規未使用方向燈，致方向燈未亮，否則，
    應係其有使用方向燈，僅因方向燈壞掉或故障而無法顯示。
    茍屬後者情形，則在警員以轉彎未使用方向燈為由舉發交通
    違規時，抗告人既如此善於據理力爭者，焉有不當場下車檢
    視，並要求測試之理? 惟事實上，並無發生此種情形，足見
    上開證人之證詞為可信，抗告人轉彎未使用方向燈，應堪認
    定。故抗告人辯稱伊有使用方向燈，然該方向燈已壞掉，伊
    不知情云云，亦不足取。至於抗告人辯稱警員未告知違規原
    因，即開單舉發云云，未據其提出證據以實其說，且本件稽
    查警員係於發現抗告人駕車轉彎違規未顯示方向燈後，請其
    駕駛路邊停車，並請抗告人出示駕照，行照，並告知違規的
    原因，再開單舉發，業據證人即本件舉發警員吳坤敏於原審
    結證在卷，已如上述。警員吳坤敏既能取得抗告人出示之駕
    照、行照，並憑以開具罰單，依常理言，應係抗告人已告知
    違規事由，否則，抗告人豈願無故出示駕照、行照。是證人
    之證詞，亦堪採信。準此，抗告人此部分辯詞，亦顯非可採
    。綜上，本件抗告顯無理由，自應予駁回。
三、據上論結，應依道路交通案件處理辦法第二十六條、刑事訴
    訟法第四百十二條，裁定如主文。
中    華    民    國    97    年    9     月    23    日
            刑事第四庭  審判長法  官  洪  耀  宗
                              法  官  劉  登  俊
                              法  官  許  文  碩
上列正本證明與原本無異。
不得再抗告。
                              書記官  蕭  玉  真
中    華    民    國    97    年    9    月     23    日


司法院資訊處製作；財團法人民間司法改革基金會備份。
